Minutes et répertoires du notaire Jean Adrien COUSIN, 22 janvier 1842 - 7 novembre 1866 (étude XXVII)
Archives nationales
- Minutes de Jean Adrien COUSIN, 22 janvier 1842 - décembre 1866; MC/ET/XXVII/767 - MC/ET/XXVII/855
  - Minutes. 1851, avril - juin, avril - juin 1851; MC/ET/XXVII/799
    - Succession, délivrance de legs, paiement de legs particulier, 20000f., 15 avril 1851; MC/ET/XXVII/799
      Domicile: Bergerac (Dordogne)
    - Prorogation, rembourssement de dette, 27000f., 16 avril 1851; MC/ET/XXVII/799
      Nom, qualité: (M.) Baticle, Jean Louis Benoit.
      Profession: propriétaire, cultivateur, Chevilly-Larue (Val-de-Marne).
      Domicile: Chevilly-Larue (Val-de-Marne).
    - Inventaire après décès de Louis-Joseph-Alexandre Morant, rue des Fossés-du-Temple, n°34., 17 avril 1851; MC/ET/XXVII/799
      '...un chevalet de peintre, une boite à couleurs, un carton contenant des gravures de lithographie...un violon dans sa boite, un lot de musique'
      Fichier dit 'général' XIXe siècle (1147 actes), par Claire Béchu et Guillaume Nahon, 1988-1999. (fichier papier entièrement dématérialisé; voir contexte dans le Plan d’orientation général - Notaires de Paris, guides thématiques du Minutier).
      Date de création de la notice: 2008
      inventaire après décès; Morant, Louis-Joseph-Alexandre
    - Succession, inventaire après décès., 17 avril 1851; MC/ET/XXVII/799
      Nom, qualité: (M.) Morand, Louis Joseph Alexandre.
      Domicile: Paris (Paris) rue des Fosses-du-Temple, 34
    - 188, adjudication de maison et terrains (2), 459m2, mise-a-prix, 36000f, Paris (Paris) rue de Grenelle, 184., 19 avril 1851; MC/ET/XXVII/799
      Nom, qualité: (M.) Coquereau, Charles.
      Profession: propriétaire, sous-chef au ministère de la justice, Paris (Paris).
      Domicile: Paris (Paris) rue d'Assas, 7
    - Mainlevée., 19 avril 1851; MC/ET/XXVII/799
      Nom, qualité: (M.) Boudet, Jean Lubin Charles.
      Domicile: Paris (Paris) boulevard Beaumarchais, 61
    - Testament, dépôt., 22 avril 1851; MC/ET/XXVII/799
      Nom, qualité: (M.) Ballet, Francois Louis.
      Domicile: Paris (Paris) rue Bourbon-Villeneuve, 24
    - Mainlevée, hypotheque., 23 avril 1851; MC/ET/XXVII/799
      Profession: propriétaire, cultivateur, Chevillly-Larue (Val-de-Marne), Saussaye (la).
      Domicile: Chevilly-Larue (Val-de-Marne) Saussay (la).
      Nom, qualité: (M.) Fremy, Jean.
      Domicile: Paris (Paris) Cite de Jussieu, 22
    - Procuration acte, prise de possession de succession., 23 avril 1851; MC/ET/XXVII/799
      Nom, qualité: (M.) Sayve de, Jules (marquis).
      Domicile: Clabecq (belgique) chateau.
      Nom, qualité: (Mme ou Mlle) Cauvigny de, Celestine Guillelmine.
      Relations: épouse de l'intervenant 1, héritier de l'intervenant 4.
      Nom, qualité: (Mme ou Mlle) Cauvigny de, Elisabeth Stephanie.
      Domicile: Courtonne-la-Ville (Calvados) chateau.
      Relations: sœur de l'intervenant 2, épouse de l'intervenant 4.
      Nom, qualité: (M.) Belleau de, Charles.
      Nom, qualité: (M.) Sayne de, Arthur.
      Profession: etudiant-en-droit, Paris (Paris).
      Domicile: Paris (Paris) rue de l'Universite.
    - Succession, inventaire après décès., 25 avril 1851; MC/ET/XXVII/799
      Nom, qualité: (M.) Fauconnier, Francois.
      Domicile: Paris (Paris) rue Newton, 12.
      Nom, qualité: (Mme ou Mlle) Lasne, Anne.
    - Prorogation, remboursement de dette, 3500f., 27 avril 1851; MC/ET/XXVII/799
      Profession: propriétaire, cultivateur, Chevilly-Larue (Val-de-Marne), Saussaye (la).
      Domicile: Chevilly-Larue (Val-de-Marne) Saussaye (la).
      Domicile: Paris (Paris) rue de la Vierge, 9
    - Prorogation, remboursement de dette, 10000f., 28 avril 1851; MC/ET/XXVII/799
      Nom, qualité: (M.) Bastier de Bez, Jean Joseph.
      Profession: propriétaire, agent-de-change (ancien), Paris (Paris).
      Domicile: Paris (Paris) rue Saint-Lazare, 34
    - Procuration acte, vente de ferme et terre, Saint-Germain-la-Campagne (Eure) Petite-Grue (la)., 29 avril 1851; MC/ET/XXVII/799
      Nom, qualité: (Mme ou Mlle) Cauvigny de, Celestine Guillhelmine.
      Domicile: Paris (Paris) rue de l'Universite, 31.
      Nom, qualité: (M.) Delacroix de Sayve, Louis Joseph Jules.
      Nom, qualité: (M.) Cauvigny de, Arthur.
      Domicile: Paris (Paris) rue Saint-Nicolas-d'Antin, 58.
      Nom, qualité: (M.) Ozanne, Henri.
      Domicile: Orbec (Calvados)
    - Succession, dépôt de pièces., 30 avril 1851; MC/ET/XXVII/799
      Profession: lieutenant-general.
      Domicile: Paris (Paris) rue Coquenard, 11
    - Affectation d'hypothèques, garantie hypothecaire sur maisons (2), 3000f, Paris (Paris) rue des Precheurs, 19 et Impasse, grosse-Tete, 8., 1er mai 1851; MC/ET/XXVII/799
      Nom, qualité: (M.) Robin, Francois Joseph.
      Profession: professeur, Paris (Paris).
      Domicile: Paris (Paris) rue de Lubeck, 1.
      Domicile: Paris (Paris) rue de Tivoli, 19
    - Succession, inventaire après décès., 1er mai 1851; MC/ET/XXVII/799
      Nom, qualité: (M.) Gidoin, Louis Jacques.
      Domicile: Paris (Paris) rue de la Lune, 27
    - Transport, nue-propriété de capital de 9510f, 5500f., 1er mai 1851; MC/ET/XXVII/799
      Nom, qualité: (Mme ou Mlle) Boivin, Flavie Marie Antoinette.
      Domicile: Montmartre (Paris) Chausse de Clignancourt, 31.
      Profession: propriétaire, marchand de bois (ancien), Paris (Paris).
      Domicile: Paris (Paris) rue du Four, 3.
      Relations: père de l'intervenant 1
    - Prorogation, delai de reglement de dette, 3000f., 1er mai 1851; MC/ET/XXVII/799
      Domicile: Paris (Paris) rue de Lubeck, 1
    - Quittance, solde de paiement de maison, 10000f sur 13000f, Paris (Paris) rue de l'Orillon, 4bis., 2 mai 1851; MC/ET/XXVII/799
      Nom, qualité: (M.) Cousin, Antoine Adrien.
      Profession: notaire (honoraire), Paris (Paris).
      Nom, qualité: (M.) Mencier, Francois Hippolyte.
      Domicile: Paris (Paris) rue Royer-Collard, 14
    - Testament olographe, dépôt., 3 mai 1851; MC/ET/XXVII/799
      Nom, qualité: (M.) Regnauld de Parcieu de, Alphonse Francois Bonne.
      Domicile: Paris (Paris) rue de Greffulhe, 5
    - Obligation, emprunt, 10000f., 3 mai 1851; MC/ET/XXVII/799
      Nom, qualité: (M.) Desportes, Leon Eugene.
      Profession: propriétaire, fabricant de dentelles, Caen (Calvados).
      Domicile: Caen (Calvados).
      Nom, qualité: (Mme ou Mlle) Bellissent, Louise Desiree.
      Domicile: Paris (Paris) rue de Clery, 30.
      Nom, qualité: (M.) Leblanc, Augustin Leonard.
      Domicile: Paris (Paris) rue de Clery, 30
    - Procuration acte, prise de possession de succession., 5 mai 1851; MC/ET/XXVII/799
      Nom, qualité: (M.) Regnauld de Parcieu de, Louis Charles Bonne Theobald.
      Domicile: Paris (Paris) rue de Greffulhe, 5.
      Relations: fils de l'intervenant 2, héritier de l'intervenant 2.
    - Vente, terrain, 195m2, 2000f, Paris (Paris) rue de Lille,883,plan de Terrain,pointµ, 7 mai 1851; MC/ET/XXVII/799
      Domicile: Paris (Paris) rue d'Assas, 5.
      Nom, qualité: (M.) Braise, Auguste Frederic.
      Domicile: Paris (Paris) rue de la Jussienne, 15.
      Nom, qualité: (M.) Moreau, Nicolas.
      Profession: verificateur des travaux au departement de la seine, Paris (Paris).
      Nom, qualité: (M.) Vial, Jean Frederic.
      Profession: marchand de bois, Villette (la) (Paris).
      Domicile: Villette (la) (Paris) rue de Lille, 4
    - Quittance, paiement d'adjudication de terre, 2023f, Montlignon (95)., 7 mai 1851; MC/ET/XXVII/799
      Nom, qualité: (Mme ou Mlle) Guidee, Helene Francoise Fanny.
      État civil: interdite.
      Relations: séparé(e) de biens de l'intervenant 2.
      Nom, qualité: (M.) Simon, Pierre Auguste.
      Domicile: Paris (Paris) rue du Vingt-Neuf Juillet, 3
    - Prorogation, remboursement d'emprunt, 10000f., 8 mai 1851; MC/ET/XXVII/799
      Nom, qualité: (Mme ou Mlle) Baticle, Felicite Genevieve.
      Domicile: Bourg-la-Reine (Hauts-de-Seine).
      Nom, qualité: (M.) Camus, Jean Hilaire.
      Nom, qualité: (M.) Fremy, Charles Jean.
    - Notoriété, mariage., 9 mai 1851; MC/ET/XXVII/799
      Nom, qualité: (M.) Benac, Jean Joseph.
      Profession: chirurgien (aide), Calais (Pas-de-Calais).
      Domicile: Calais (Pas-de-Calais).
      Nom, qualité: (M.) Benac, Pierre.
      Domicile: Samatan (Gers).
      Nom, qualité: (Mme ou Mlle) Beaurepaire de, Marie Henriette Charlotte.
      Nom, qualité: (M.) Beaurepaire de, Charles Jean Joseph.
      Domicile: Calais (Pas-de-Calais)
    - Délivrance de legs, legs, mobilier., 13 mai 1851; MC/ET/XXVII/799
      Domicile: Paris (Paris) rue Garanciere, 11.
      Relations: exécuteur testamentaire de l'intervenant 2.
      Nom, qualité: (Mme ou Mlle) Lastic de, Charlotte Helene.
      Domicile: Mantes (Yvelines).
      Nom, qualité: (M.) Saisseval de, Claude Jean Henri.
      Nom, qualité: (Mme ou Mlle) Lastic de, Gertrude Octavie Marguerite.
      Domicile: Parentignat (Puy-de-Dôme) chateau.
      Relations: épouse de l'intervenant 5.
      Nom, qualité: (M.) Lastic de, Pierre Annet Joseph.
      Domicile: Parentignat (Puy-de-Dôme) chateau
    - Quittance, acompte sur paiement de maison, 20000f sur 126000f, Paris (Paris) rue Pigalle X rue Notre-Dame-de-Lorette., 13 mai 1851; MC/ET/XXVII/799
      Nom, qualité: (M.) Biandos de Casteja de, Leon Remy.
      Profession: officier de cavalerie (ancien).
      Domicile: Paris (Paris) rue Blanche, 4.
      Relations: créancier(e) de l'intervenant 2.
      Nom, qualité: (Mme ou Mlle) Baptiste, Marie Catherine Maxime.
      Relations: vendeur(s) de l'intervenant 3.
      Nom, qualité: (M.) Claye, Alexandre.
      Domicile: Neuilly (Hauts-de-Seine)
    - Succession, notoriété., 14 mai 1851; MC/ET/XXVII/799
      Nom, qualité: (M.) Jampoc, Thomas.
      Profession: employe à l'administration du timbre, Paris (Paris).
      Domicile: Paris (Paris) rue de Verneuil, 12
    - Décharge, mandats de recouvrement de parts de succession., 14 mai 1851; MC/ET/XXVII/799
      Nom, qualité: (personne morale) Durand-Duclos (hoirs).
      Nom, qualité: (M.) Durand Dit Duclos, Laurent.
      Domicile: Paris (Paris).
      Nom, qualité: (M.) Beglet, Philibert Leon.
      Domicile: Paris (Paris) quai Voltaire, 17
    - Mariage., 14 mai 1851; MC/ET/XXVII/799
      Nom, qualité: (M.) Bouchez, Francois.
      Profession: correcteur typographe, Paris (Paris).
      Domicile: Paris (Paris) rue Honore-Chevalier, 10.
      Relations: veuf de l'intervenant 2.
      Nom, qualité: (Mme ou Mlle) Lacombe, Rosalie.
      Nom, qualité: (Mme ou Mlle) Muller, Anne Marie Wilhelmine Caroline.
      Domicile: Paris (Paris) rue Honore-Chevalier, 10
    - Succession, inventaire après décès., 15 mai 1851; MC/ET/XXVII/799
      Nom, qualité: (M.) Dubois, Hector.
      Profession: tailleur d'habits (ouvrier), Belleville (Paris).
      Domicile: Belleville (Paris) rue de Tourtille, 27
    - Transport, nue-propriete de tiers de rente etat 5% de 350f., 16 mai 1851; MC/ET/XXVII/799
      Domicile: Saint-Mande (Val-de-Marne).
      Nom, qualité: (M.) Baudot, Jules Eugene Nicolas Guy.
      Profession: employe à la prefecture de la seine, Paris (Paris).
      Domicile: Paris (Paris) rue Jean-Jacques-Rousseau, 17
    - Procuration rente publique, vente de rente etat 5%, 57f., 17 mai 1851; MC/ET/XXVII/799
      Nom, qualité: (M.) Vitzikam, Joseph.
      Profession: brigadier bottier de hussards.
      Domicile: Drusenheim (Bas-Rhin).
      Nom, qualité: (M.) Chalot, Ernest.
      Profession: clerc-d'avoue, Paris (Paris).
      Domicile: Paris (Paris) rue Meslay, 5
    - Prorogation, delai de reglement de dette, 40000f., 17 mai 1851; MC/ET/XXVII/799
      Nom, qualité: (Mme ou Mlle) Andry, Serenne.
      Domicile: Paris (Paris) rue du Faubourg-Poissonniere, 66.
      Nom, qualité: (M.) Corbay, Bernardin Charles.
    - Mariage., 17 mai 1851; MC/ET/XXVII/799
      Nom, qualité: (M.) Dufour, Gabriel Michel.
      Profession: avocat à la cour-de-cassation, representant du peuple, Paris (Paris).
      Domicile: Paris (Paris) rue Godot-de-Mauroy, 25.
      Nom, qualité: (M.) Dufour, Jean Alexandre.
      Domicile: Louchy-Montfand (Allier).
      Nom, qualité: (Mme ou Mlle) Lemke, Henriette Eleonore.
      Domicile: Paris (Paris) rue du Faubourg-St-Honore, 82.
    - Succession, notoriété., 17 mai 1851; MC/ET/XXVII/799
      Nom, qualité: (Mme ou Mlle) Poujol, Catherine Elisabeth.
      Profession: pensionnee de l'etat.
      Domicile: Saint-Antonin-Noble-Val (Tarn-et-Garonne).
      Nom, qualité: (M.) Chappe, Georges Henri Claude.
      Profession: officier-superieur du genie (ancien).
      Domicile: Saint-Antonin (Tarn-et-Garonne)
    - Vente, maison, etage (1) ecurie, 3000f, Vitry-sur-Seine (Val-de-Marne) rue d'Oncy., 19 mai 1851; MC/ET/XXVII/799
      Nom, qualité: (M.) Goyard, Gervais Basile.
      Profession: cultivateur, Vitry-sur-Seine (Val-de-Marne).
      Nom, qualité: (M.) Goyard, Jean Pierre.
      Nom, qualité: (Mme ou Mlle) Goyard, Marie Florentine.
      Nom, qualité: (M.) Legrond, Spire Germain Jerome.
      Profession: grainetier (marchand), Vitry-sur-Seine (Val-de-Marne).
      Nom, qualité: (M.) Groult, Thomas.
      Domicile: Paris (Paris) rue Sainte-Appoline, 16
    - Prorogation, delai de reglement de dette, 15000f., 21 mai 1851; MC/ET/XXVII/799
      Nom, qualité: (M.) Kreutzer, Leon Francois Charles.
      Domicile: Paris (Paris) rue de la Chaussée-d'Antin, 29.
      Nom, qualité: (M.) Chapon, Charles Francois.
      Profession: boulanger (marchand), Paris (Paris).
      Domicile: Paris (Paris) rue Saint-Sauveur, 22
    - Tutelle, meubles, 4000f, Paris (Paris) boulevard Bercy, 2., 24 mai 1851; MC/ET/XXVII/799
      Nom, qualité: (M.) Massonat, Charles Francois.
      Domicile: Charenton-le-Pont (Val-de-Marne).
    - Quittance, paiement de solde de terrain, 26094m2, 15000f sur 170000f, Paris (Paris) Gros-Caillou, rue Neuve-de-l'Eglise., 24 mai 1851; MC/ET/XXVII/799
      Nom, qualité: (Mme ou Mlle) Manskopf, Jeanne Catherine.
      Domicile: Paris (Paris) place Vendome, 14.
      Nom, qualité: (M.) Lutteroth, Cristian Wilhelm.
      Nom, qualité: (M.) Crapez, Stanislas Ladislas Venceslas.
      Domicile: Paris (Paris) rue du Marche-St-Honore, 22.
      Relations: intervenant pour l'intervenant 04.
      Profession: entrepreneur demaconnerie, Paris (Paris).
      Domicile: Paris (Paris) Gros-Caillou (le), cite Jussieu, 22
    - Quittance, acompte sur prix de domaine, 202ha 59a, 100000f sur 170000f, Gacilly (la) (Morbihan) Ville-Orion (la)., 26 mai 1851; MC/ET/XXVII/799
      Nom, qualité: (M.) Gouraud, Amand.
      Domicile: Chateau-d'Olonne (le) (Vendée) Fenetreau.
      Nom, qualité: (M.) Rambures de, Adolphe Adrien.
      Domicile: Chapelle (la) (Paris) place Sainte-Anne, 16
    - Donation., 28 mai 1851; MC/ET/XXVII/799
      Nom, qualité: (M.) Leroux, Baptiste Portien.
      Nom, qualité: (Mme ou Mlle) Jolivet, Jeanne.
    - Donation., 28 mai 1851; MC/ET/XXVII/799
    - Succession, liquidation, compte., 28 mai 1851; MC/ET/XXVII/799
      Domicile: Paris (Paris) rue de la Tour-d'Auvergne, 18
    - Décharge, remise d'objets divers provenant de succession., 28 mai 1851; MC/ET/XXVII/799
      Nom, qualité: (Mme ou Mlle) Morant, Marie Josephine Caroline.
      Domicile: Amiens (Somme).
      Relations: épouse de l'intervenant 2, héritier de l'intervenant 4.
      Nom, qualité: (M.) Guenard, Alexis Andre.
      Nom, qualité: (Mme ou Mlle) Fontaine, Leocadie Josephe.
      Domicile: Paris (Paris) rue des Fosses-du-Temple, 34.
      Nom, qualité: (M.) Morant, Louis Joseph Alexandre.
    - Succession, partage., 30 mai 1851; MC/ET/XXVII/799
      Nom, qualité: (Mme ou Mlle) Blanchard, Marguerite Rosalie.
      Domicile: Paris (Paris) rue Serpente, 5.
      Nom, qualité: (M.) Auger, Louis Stanislas Joseph.
      Profession: concierge, Paris (Paris).
      Domicile: Paris (Paris) rue Serpente, 5
    - Vente, maison, etages (2) et terrain, 460m2, 24000f, Paris (Paris) rue de Grenelle-St-Germain, 184 X rue de l'Eglise., 31 mai 1851; MC/ET/XXVII/799
      Domicile: Paris (Paris) rue d'Assas.
      Nom, qualité: (M.) Thimel, Etienne.
      Domicile: Paris (Paris) rue Saint-Dominique-St-Germain, 134
    - Testament, dépôt., 3 juin 1851; MC/ET/XXVII/799
      Nom, qualité: (Mme ou Mlle) Leprevost, Marie Jacqueline.
      Domicile: Paris (Paris) rue des Canettes, 15
    - Transport, ratification, créance, 1000f., 5 juin 1851; MC/ET/XXVII/799
      Nom, qualité: (M.) Laserme, Henri Etienne.
      Profession: marchand de linge, Paris (Paris).
      Domicile: Paris (Paris) rue du Vert-Bois, 3.
      Relations: créancier(e) de l'intervenant 2, créancier(e) de l'intervenant 3.
      Nom, qualité: (M.) Masson.
      Relations: cessionnaire de l'intervenant 2.
      Relations: subrogé(e) de l'intervenant 1
    - Donation., 6 juin 1851; MC/ET/XXVII/799
      Nom, qualité: (M.) Vasseur, Edme.
      Profession: marchand des quatre-saisons, Paris (Paris).
      Domicile: Paris (Paris) rue de la Cossonnerie, 9.
      Nom, qualité: (Mme ou Mlle) Suplignon, Jeanne Martine.
    - Donation., 6 juin 1851; MC/ET/XXVII/799
      Domicile: Paris (Paris) rue de la Cossonnerie, 9
    - Mainlevée, hypotheque., 6 juin 1851; MC/ET/XXVII/799
      Nom, qualité: (M.) Morel, Pierre Alexis.
      Domicile: Paris (Paris) rue Saint-Lazare, 111.
      Domicile: Paris (Paris) rue d'Assas, 5
    - Mainlevée, hypotheque., 11 juin 1851; MC/ET/XXVII/799
      Profession: cultivateur, Chevilly-Larue (Val-de-Marne).
      Domicile: Paris (Paris) rue du Four-St-Germain, 5
    - Notoriété, rectification de prenoms sur inscriptions de rente etat 5%(4), 1731f., 11 juin 1851; MC/ET/XXVII/799
      Nom, qualité: (M.) Langard, Jacques Nicolas Francois.
      Domicile: Paris (Paris) rue de Sevres, 97
    - Succession, inventaire après décès., 11 juin 1851; MC/ET/XXVII/799
      Domicile: Paris (Paris) rue des Canettes, 13
    - Mariage., 11 juin 1851; MC/ET/XXVII/799
      Nom, qualité: (M.) Collin, Joseph Lambert.
      Profession: professeur au college-charlemagne, Paris (Paris).
      Domicile: Paris (Paris) rue de Vendome, 9.
      Nom, qualité: (M.) Collin, Francois.
      Nom, qualité: (Mme ou Mlle) Ledentu, Julie.
      Domicile: Paris (Paris) rue du Faubourg-St-Denis, 34.
      Nom, qualité: (M.) Legros, Felix.
      Domicile: Paris (Paris) boulevard du Temple, 9
    - Testament olographe, dépôt., 14 juin 1851; MC/ET/XXVII/799
    - Donation., 16 juin 1851; MC/ET/XXVII/799
      Nom, qualité: (M.) Jouanne, Joseph Alphonse.
      Profession: coiffeur, Paris (Paris).
      Domicile: Paris (Paris) quai de la Rapee, 66.
      Nom, qualité: (Mme ou Mlle) Hamel, Antoinette Emilie.
    - Donation., 16 juin 1851; MC/ET/XXVII/799
      Domicile: Paris (Paris) quai de la Rapee, 66
    - Donation., 17 juin 1851; MC/ET/XXVII/799
      Nom, qualité: (M.) Huguet, Silvain.
      Profession: entrepreneur des ponts-et-chaussées, Montrouge (Paris).
      Domicile: Montrouge (Paris) Chaussée du Maine, 74.
      Nom, qualité: (Mme ou Mlle) Bonnel, Honorine.
    - Donation., 17 juin 1851; MC/ET/XXVII/799
      Domicile: Montrouge (Paris) Chaussée du Maine, 74
    - Succession, dépôt de pièces., 20 juin 1851; MC/ET/XXVII/799
      Domicile: Paris (Paris) rue Greffulhe, 5
    - Quittance, paiement de créance sur adjudication de ferme, 10062f sur 411000f, Bernay (Eure) Boissaye (le)., 20 juin 1851; MC/ET/XXVII/799
      Nom, qualité: (Mme ou Mlle) Boulesteix, Heloise Eugenie.
      Domicile: Paris (Paris) rue de Grenelle-St-Germain, 48.
      Relations: séparé(e) de bien par justice de l'intervenant 2, créancier(e) de l'intervenant 3.
      Nom, qualité: (M.) Lasne, Nicolas Charles.
      Domicile: Paris (Paris) rue de Paradis, 9.
      Nom, qualité: (M.) Bellanger, Nicolas.
      Profession: docteur-en-medecine, Bernay (Eure), Carentonne.
      Domicile: Bernay (Eure) Carentonne.
      Nom, qualité: (Mme ou Mlle) Monteret, Zoe.
      Domicile: Paris (Paris) rue Chabannais, 7.
      Relations: veuve de l'intervenant 5.
      Nom, qualité: (M.) Paris, Francois.
      Profession: propriétaire
    - Succession, liquidation, dépôt., 21 juin 1851; MC/ET/XXVII/799
      Nom, qualité: (M.) Mousset, Jean Louis Andre.
      Domicile: Rennes (Ille-et-Vilaine).
      Nom, qualité: (Mme ou Mlle) Philouze, Jeanne Marie.
      Nom, qualité: (Mme ou Mlle) Mousset, Marie Angelique.
      Relations: veuve de l'intervenant 4, sœur de l'intervenant 1.
      Nom, qualité: (M.) Langard, Nicolas Francois.
    - Succession, inventaire après décès., 21 juin 1851; MC/ET/XXVII/799
      Nom, qualité: (M.) Rond, Jacques Francois.
      Domicile: Paris (Paris) rue Guy-Labrosse, 13
    - Acte de mariage déposé, dépôt., 23 juin 1851; MC/ET/XXVII/799
      Domicile: Paris (Paris) rue de la Chaussée-d'Antin, 13.
      Nom, qualité: (M.) Langard, Francois.
      Domicile: Paris (Paris) rue de la Chaussée-d'Antin, 18.
      Nom, qualité: (M.) Mousset, Jean Charles.
    - Mariage., 24 juin 1851; MC/ET/XXVII/799
      Nom, qualité: (M.) Charlot, Eugene Alexandre.
      Profession: employe au ministère des finances, Paris (Paris).
      Domicile: Ternes (les) (Paris) rue Charlot, 1.
      Nom, qualité: (M.) Charlot, Louis Felix.
      Nom, qualité: (Mme ou Mlle) Duhamel, Zoe Ernestine.
      Domicile: Paris (Paris) rue Neuve-Coquenard, 30
    - Procuration acte, paiement de part d'adjudication de maison, Paris (Paris) rue de Charonne, 139., 25 juin 1851; MC/ET/XXVII/799
      Nom, qualité: (Mme ou Mlle) Cadier, Marie Jeanne Olive.
      Domicile: Paris (Paris) rue de Beautreillis, 11.
      Relations: séparé(e) de biens de l'intervenant 2, adjudicataire des biens de l'intervenant 3.
      Nom, qualité: (M.) Girardin, Pierre Nicolas.
      Profession: officier (retraite).
      Nom, qualité: (personne morale) Genty (hoirs).
      Nom, qualité: (Mme ou Mlle) Genty, Marie Adelaide.
      Nom, qualité: (M.) Perdrieaux, Jacques.
      Nom, qualité: (M.) Dramard, Louis Pierre Stanislas.
      Domicile: Paris (Paris) rue de Lille, 7
    - Testament olographe, dépôt., 26 juin 1851; MC/ET/XXVII/799
    - Succession, inventaire après décès., 26 juin 1851; MC/ET/XXVII/799
      Domicile: Paris (Paris) rue de l'Ecole-de-Medecine, 103.
      Relations: associé(e) de l'intervenant 2.
    - Procuration acte, prise de possession de succession., 27 juin 1851; MC/ET/XXVII/799
      Nom, qualité: (M.) Martin, Charles Louis Auguste.
      Profession: capitaine de spahis, Setif (algerie).
      Domicile: Setif (algerie).
      Relations: héritier de l'intervenant 2.
      Profession: capitaine d'infanterie-de-marine.
      Relations: frère de l'intervenant 1.
      Nom, qualité: (Mme ou Mlle) Guilbert, Marie Jeanne Antoinette.
      Domicile: Paris (Paris) rue de l'Union, 33.
      Relations: veuve de l'intervenant 4, mère de l'intervenant 1.
      Nom, qualité: (M.) Martin, Pierre Francois.
    - Mariage., 30 juin 1851; MC/ET/XXVII/799
      Nom, qualité: (M.) Carles, Antoine Philippe.
      Profession: négociant, Sete (Hérault).
      Domicile: Sete (Hérault).
      Nom, qualité: (M.) Carles, Francois.
      Domicile: Nices (Alpes-Maritimes).
      Nom, qualité: (Mme ou Mlle) Girard de Caudemberg, Marie Celine Rodolphine.
      Domicile: Paris (Paris) rue la-Rochefoucauld, 46.
      Nom, qualité: (M.) Girard de Caudemberg, Charles.
      Profession: ingenieur-en-chef des ponts-et-chaussees (ancien), Paris (Paris).
      Domicile: Paris (Paris) rue la-Rochefoucauld, 46
  - Minutes. 1851, juillet - octobre, juillet - octobre 1851; MC/ET/XXVII/800
    - Prorogation, delai de remboursement d'emprunt, 14000f., 1er juillet 1851; MC/ET/XXVII/800
      Nom, qualité: (M.) Spilmanne, Francois.
      Profession: menuisier en batiment, Paris (Paris).
      Domicile: Paris (Paris) rue Pierre-Lombard, 2
    - Procuration acte, affectation hypothecaire en garantie de capital de 20000f., 5 juillet 1851; MC/ET/XXVII/800